【裁判字號】    97,上易,101
【裁判日期】    970320
【裁判案由】    損害債權
【裁判全文】
臺灣高等法院高雄分院刑事判決         97年度上易字第101號
上  訴  人
即  被  告  甲○○
            乙○○○
共      同
選任辯護人  黃榮作律師
上列上訴人因損害債權案件，不服臺灣高雄地方法院96年度自字
第51號中華民國96年12月19日第一審判決，提起上訴，本院判決
如下：
    主  文
上訴駁回。
    事實及理由
一、本案經本院審理結果，認第一審判決認事用法及量刑均無不
    當，應予維持，並引用第一審判決書記載之事實、證據及理
    由。
二、上訴人即被告（下稱被告）甲○○、乙○○○上訴意旨略以
    ：(一)被告甲○○係遭自訴人興高興業股份有限公司誣指背信
    ，被告甲○○與自訴人間實無債權債務存在，即非該當刑法
    第356 條損害債權罪之債務人。(二)自訴人因將被告甲○○之
    現金存款及工程款債權實施假扣押，致被告甲○○無現金可
    供週轉，被告甲○○為使事業得以繼續經營，乃將系爭不動
    產移轉登記為被告乙○○○所有，俾可向銀行借款週轉，且
    被告甲○○以系爭不動產借得之款項均用於事業經營，並無
    隱匿之情，是被告2 人應無損害債權之意圖。(三)系爭不動產
    原係被告乙○○○出資購買，故將系爭不動產移轉登記為被
    告乙○○○所有，名實相符，被告2 人主觀上並非意圖損債
    權。並提出台灣高雄地方法院執行命令、萬泰銀行存款帳戶
    本詢單、玉山銀行存款抵銷通知書、存證信函、台灣高雄地
    方法院通知、台灣台南地方法院執行命令、萬泰銀行綜合存
    款存摺、支付租金及房貸明細、明城工程行員工薪資、應付
    帳款發票，資為證據。然查，自訴人前對被告甲○○聲請假
    扣押，已經臺灣高雄地方法院於96年5 月23日以96年度裁全
    字第6716號裁定准債權人即自訴人提供擔保後，對債務人即
    被告甲○○的財產在新臺幣（下同）1,500 萬元範圍內得為
    假扣押，且被告甲○○已於96年6 月11日收受假扣押裁定，
    則被告甲○○即為債務人，被告甲○○辯稱其非該當刑法第
    356 條損害債權罪之債務人，即屬無據。再刑法第356 條所
    謂將受強制執行之際，凡在強制執行終結前之查封拍賣均包
    括在內（最高法院30年度刑庭庭長決議(二)可資參照）。系爭
    不動產所有權於77年1 月25日原係登記為被告甲○○所有，
    迄於96年6 月23日將系爭不動產始以夫妻贈與名義移轉登記
    為被告乙○○○所有，有登記謄本在卷可稽，依法系爭不動
    產自屬被告甲○○所有。被告甲○○在收受假扣押裁定後，
    強制執行程序終結之前，於96年6 月23日將系爭不動產以夫
    妻贈與名義移轉登記為被告乙○○○所有，並於96年8 月15
    日由被告乙○○○向萬泰商業銀行貸款500 萬元，自有損自
    訴人之債權擔保。被告2 人所辯無損害債權之意圖，亦無可
    採。被告2 人上訴意旨否認犯罪，指摘原判決不當，為無理
    由，應予駁回。
三、據上論斷，應依刑事訴訟法第368 條、第373 條，判決如主
    文。
中    華    民    國    97    年    3     月    20    日
                  刑事第八庭    審判長法  官   李炫德
                                      法  官   陳志銘
                                      法  官   郭玫利
以上正本證明與原本無異。
不得上訴。
中    華    民    國    97    年    3     月    20    日
                                      書記官   楊茱宜


司法院資訊處製作；財團法人民間司法改革基金會備份。
